【裁判字號】    97,審訴,3072
【裁判日期】    970829
【裁判案由】    毒品危害防制條例
【裁判全文】
臺灣高雄地方法院刑事判決            97年度審訴字第3072號
公  訴  人  臺灣高雄地方法院檢察署檢察官
被      告  甲○○○
指定辯護人  本院公設辯護人黃文德
上列被告因毒品危害防制條例案件，經檢察官提起公訴（97年度
毒偵字第4433號），本院合議庭裁定由受命法官獨任依協商程序
審理，判決如下：
    主  文
甲○○○施用第一級毒品，累犯，處有期徒刑柒月；又施用第二
級毒品，累犯，處有期徒刑參月。應執行有期徒刑玖月。
    事實及理由
一、本件犯罪事實及證據，除犯罪事實「在不詳處所」更正為「
    在其友人位於高雄市三民區之住處」；證據部分補充「被告
    甲○○○於本院審理中之自白」外，餘均引用檢察官起訴書
    之記載，如附件。
二、本件被告業已認罪，並經辯護人協助下與檢察官於審判外達
    成協商之合意，渠等合意內容為：被告願受科刑範圍如主文
    所載。經核被告所為，係犯毒品危害防制條例第10條第1 項
    之施用第一級毒品罪，及同條第2 項之施用第二級毒品罪，
    且上開協商合意內容，並無刑事訴訟法第455 條之4 第1 項
    所列不得認罪協商之情形，本件既經檢察官聲請改依協商程
    序而為判決，本院爰不經言詞辯論，於協商合意範圍內為協
    商判決。至扣案之第二級毒品MDMA共計12.04 公克、中夾鏈
    袋360 個、鏟管9 支、殘渣袋32個、小夾鏈袋55個、電子磅
    秤1 個、玻璃球3 個等物，係97年5 月19日在被告住處查獲
    ，有高雄市政府警察局三民第二分局移送書可稽，則其查獲
    時間距離本案發生時間已逾2 月，且無證據證明該等扣案物
    品與被告本件犯行有何關連，是不為沒收之宣告，附此敘明
    。
三、應適用之法條：刑事訴訟法第455 條之4 第2 項、第455 條
    之8 、第454 條第2 項，毒品危害防制條例第10條第1 項、
    第2 項，刑法第11條前段、第47條第1 項、第51條第5 款。
四、本判決除有刑事訴訟法第455 條之4 第1 項第1 款、第2 款
    、第4 款、第6 款、第7 款所定情形之一，或違反同條第2
    項規定者外，不得上訴。
本案經檢察官鄭益雄到庭執行職務。
中    華    民    國    97    年    8     月    29    日
                  刑事第七庭    法  官  陳君杰
以上正本證明與原本無異。
如不服本判決，應於判決送達後10日內，向本院提出上訴狀。
中    華    民    國    97    年    8     月    29    日
                                書記官  李承悌
附錄本判決論罪科刑法條全文：
毒品危害防制條例第10條
施用第一級毒品者，處6 月以上5 年以下有期徒刑。
施用第二級毒品者，處3年以下有期徒刑。
附件：
臺灣高雄地方法院檢察署檢察官起訴書
                                    97年度毒偵字第4433號
    被      告  甲○○○
                        男  28歲（民國○○年○月○○日生）
                        住高雄縣大寮鄉○○村○○路271號
                        國民身分證統一編號：Ｚ000000000號
上列被告因違反毒品危害防制條例案件，已經偵查終結，認應該
提起公訴，茲將犯罪事實及證據並所犯法條分敘如下：
        犯罪事實
一、甲○○○曾因違反毒品危害防制條例案件，經貴院以95年度
    簡字第4815號判處有期徒刑4月確定，於民國95年11月8日易
    科罰金執行完畢。其曾因施用毒品案件，經貴院以93年度毒
    聲字第1953號裁定送觀察、勒戒後，認無繼續施用毒品傾向
    ，於93年11月22日執行完畢釋放出所，並經本署檢察官以93
    年度毒偵字第3524號為不起訴處分確定。詎其仍不知悔改，
    於觀察、勒戒執行完畢釋放後5年內即97年3月14日13時45分
    許為警採尿之時起回溯24小時內之某時（不含警力拘束期間
    ）及97年3月13日，復分別基於施用第一級毒品海洛因及第
    二級毒品甲基安非他命之犯意，在不詳處所及高雄縣大寮鄉
    ○○村○○路271號住處內，以不詳方式施用海洛因及以火
    燒烤玻璃球方式施用甲基安非他命。嗣於97年3月14日12時
    20分許，行經高雄縣大寮鄉○○路112號前為警攔檢，並經
    其同意採集其尿液，送驗結果呈嗎啡及甲基安非他命陽性反
    應，查悉上情。
二、案經高雄縣警察局林園分局報告偵辦。
        證據並所犯法條
一、證據清單及待證事實
   ┌──┬──────────┬───────────┐
   │編號│證                據│待     證    事     項│
   ├──┼──────────┼───────────┤
   │ 一 │被告甲○○○偵查中之│證明被告施用第二級毒品│
   │    │自白。              │甲基安非他命之犯罪事實│
   │    │                    │。                    │
   ├──┼──────────┼───────────┤
   │ 二 │台灣科技股份有限公司│被告採集之尿液經送驗後│
   │    │97年4月2日出具之濫用│，確呈嗎啡及甲基安非他│
   │    │藥物尿意見驗尿報告及│命陽性反應，證明被告確│
   │    │真實姓名對照表（編號│有施用第一級毒品海洛因│
   │    │：林偵0159號）各1份 │及第二級毒品甲基安非他│
   │    │。                  │命之犯罪事實。        │
   ├──┼──────────┼───────────┤
   │ 三 │本署刑案資料查註紀錄│被告於觀察、勒戒執行完│
   │    │表、全國施用毒品案件│畢釋放後，5年內再犯本 │
   │    │紀錄表、受觀察勒戒人│案之施用毒品罪之事實。│
   │    │毒品及前科紀錄簡列表│                      │
   │    │、矯正簡表等各1份。 │                      │
   └──┴──────────┴───────────┘
二、核被告所為，係犯毒品危害防制條例第10條第1項及第2項之
    施用第一級、第二級毒品之罪嫌。持有第一級毒品海洛因及
    第二級甲基安非他命之低度行為受施用之高度行為所吸收，
    不復另論。被告所為上開施用第一級、第二級毒品之犯行，
    其犯意各別，行為互殊，應予分論併罰。被告曾受有期徒刑
    執行完畢，此有本署刑事資料查註紀錄表在卷可參，其於5年
    內再犯本件最重本刑為有期徒刑以上之罪，為累犯，請依刑
    法第47條第1項規定加重其刑。
三、依毒品危害防制條例第23條第2項前段、刑事訴訟法第251條
    第1項提起公訴。
    此  致
臺灣高雄地方法院
中    華    民    國    97    年    6     月    23    日
                              檢  察  官  乙  ○  ○
上正本證明與原本無異
中    華    民    國    97    年    7     月    7     日
                              書  記  官  陳  雅  文
附錄本案所犯法條全文
毒品危害防制條例第10條
施用第一級毒品者，處 6 月以上 5 年以下有期徒刑。
施用第二級毒品者，處 3 年以下有期徒刑。


司法院資訊處製作；財團法人民間司法改革基金會備份。
